【裁判字號】    95,聲,2127
【裁判日期】    950620
【裁判案由】    聲請具保停止羈押
【裁判全文】
臺灣高雄地方法院刑事裁定              95年度聲字第2127號
聲  請  人
即乙○○、
甲○○之
選任辯護人  林敏澤律師
            盧惠珍律師
被      告  乙○○
                    （
            甲○○
                    （
上列被告等因常業詐欺案件，聲請人以被告等之選任辯護人身分
，聲請具保停止羈押，本院裁定如下：
    主  文
聲請駁回。
    理  由
一、聲請意旨略以：被告乙○○、甲○○於警詢及偵訊均已清楚
    陳述相關案情，且相關證物業已扣押，並無證據證明被告2
    人有「湮滅、偽造、變造證據」之行為；又被告乙○○雙親
    年事已高，被告乙○○應盡其為人子之孝道，而被告甲○○
    之妻甫於95年2 月生產，其妻及新生兒均需由其照顧，爰依
    法聲請具保停止羈押等語。
二、按羈押之被告，所犯最重本刑為3 年以下有期徒刑、拘役或
    專科罰金之罪者，或係懷胎5 月以上或生產後2 月未滿者，
    或現罹疾病，非保外治療顯難痊癒者，如經具保聲請停止羈
    押，不得駁回，刑事訴訟法第114 條定有明文。經查：
  (一)本件被告乙○○、甲○○因涉犯常業詐欺案件，依被告陳明
    田等人於警詢及偵訊之供述、被害人羅木貴等人於警詢之證
    述，並有匯款資料及監聽譯文等資料在卷，足認被告2 人與
    共犯陳明田等人共同涉犯刑法第340 條、第346 條及洗錢防
    制法第9 條第3 項之罪，犯罪嫌疑重大，且因本案被害人人
    數眾多，被告等犯罪所得高達數千萬元，復因該集團在大陸
    成員尚未破獲，有事實足認有實施同一犯罪之虞；又被告乙
    ○○、甲○○與同案被告陳明田、黃筱惠、陳孟德、翁德男
    、李正信等人就涉案情節，不僅被告2 人本身先後供述不一
    ，且與其他共犯相齟齬，復有共犯林建全在逃，有事實足認
    有勾串共犯及證人之虞，非予羈押顯難進行審判，經本院依
    刑事訴訟法第101 條第1 項第3 款、第101 條之1 第1 項第
    7 款、第8 款之規定，於民國95年5 月22日執行羈押，並禁
    止接見通信在案。
  (二)被告乙○○主張其雙親年事已高，被告乙○○應盡其為人子
    之孝道，而被告甲○○主張其妻甫於95年2 月生產，其妻及
    新生兒均需由其照顧等情，上開主張縱屬實，聲請人亦應尋
    求其他管道協助解決其家庭照護問題，被告2 人據此聲請具
    保停止羈押，亦屬無據。
  (三)此外，復查無刑事訴訟法第114 條各款之情形，本院斟酌上
    情，因被告2 人否認部分犯行，尚有相關事證待釐清，且共
    犯間之供述相矛盾，復有共犯林建全在逃，有事實足認有勾
    串共犯之虞，被告2 人受羈押之原因仍屬存在，不能因具保
    而使之消滅。是以，本件聲請具保停止羈押，自難准許，應
    予駁回。
三、依刑事訴訟法第220 條，裁定如主文。
中    華    民    國    95    年    6     月    20    日
                  刑事第十二庭  審判長法  官  施柏宏
                                      法  官  黃宗揚
                                      法  官  洪能超
以上正本證明與原本無異。
如不服本裁定，應於送達後5日內，向本院提出抗告狀。
中    華    民    國    95    年    6     月    20    日
                                      書記官  曾小玲


司法院資訊處製作；財團法人民間司法改革基金會備份。
